【裁判字號】    98,台上,5026
【裁判日期】    980903
【裁判案由】    偽造文書
【裁判全文】
最高法院刑事判決            九十八年度台上字第五０二六號
上  訴  人  甲○○
            乙○○
            丙○○
            丁○○
上列上訴人等因偽造文書案件，不服台灣高等法院台中分院中華
民國九十八年一月十三日第二審判決（九十七年度上訴字第二三
二六號，起訴案號：台灣南投地方法院檢察署九十六年度偵字第
四九八六、五０八九、五三五二號、九十七年度偵字第七０四號
），提起上訴，本院判決如下：
    主  文
上訴駁回。
    理  由
一、甲○○、丙○○、丁○○部分：
按刑事訴訟法第三百七十七條規定，上訴於第三審法院，非以判
決違背法令為理由，不得為之。是提起第三審上訴，應以原判決
違背法令為理由，係屬法定要件。如果上訴理由書狀並未依據卷
內訴訟資料，具體指摘原判決不適用何種法則或如何適用不當，
或所指摘原判決違法情事，顯與法律規定得為第三審上訴理由之
違法情形，不相適合時，均應認其上訴為違背法律上之程式，予
以駁回。本件原判決分別維持第一審依想像競合犯關係，從一重
論處上訴人甲○○、丙○○、丁○○共同犯行使偽造私文書罪刑
（甲○○共十七罪，為累犯；丙○○共二罪；丁○○共七罪）之
判決，駁回彼等在第二審之上訴，已詳敘認定犯罪事實之依據及
憑以認定之理由。並對丙○○、丁○○否認參與行使偽造私文書
之辯詞，如何不足採信，均已依據卷內資料予以指駁及說明。從
形式上觀察，原判決並無任何違背法令之處。查刑之量定，係事
實審法院之職權，本有自由裁量之餘地，倘未逾法定刑範圍，或
明顯違背正義，即不得任意指摘為違法。原判決就行使偽造私文
書罪部分，認第一審判決分別量處甲○○、丙○○、丁○○如原
判決附表所示之刑，並定甲○○應執行有期徒刑九年、丙○○應
執行有期徒刑一年六月、丁○○應執行有期徒刑四年，皆屬妥適
，已說明其理由，所量處之刑並未逾越法定刑範圍，亦無明顯違
背正義情形，尚難指摘為不當。上訴意旨置原判決之論敘於不顧
，徒對事實審就量刑得自由裁量之職權行使，任意指摘，難謂已
符合首揭法定上訴要件，彼等上訴違背法律上之程式，皆應予駁
回。又本件既從程序上駁回，則甲○○請求從輕量刑，無從審酌
，併予敘明。
二、乙○○部分：
查第三審上訴書狀，應敘述上訴之理由，其未敘述者，得於提起
上訴後十日內補提理由書狀於原審法院，已逾上述期間，而於第
三審法院未判決前仍未提出上訴理由書狀者，第三審法院應以判
決駁回之，刑事訴訟法第三百八十二條第一項、第三百九十五條
後段規定甚明。上訴人乙○○共同犯行使偽造私文書十五罪部分
，不服原審判決，於民國九十八年一月二十八日提起上訴，均未
敘述理由，迄今逾期已久，於本院未判決前仍未提出，依上開規
定，其上訴自非合法，皆應予駁回。
據上論結，應依刑事訴訟法第三百九十五條，判決如主文。
中    華    民    國  九十八  年    九    月    三    日
                      最高法院刑事第二庭
                          審判長法官  莊  登  照
                                法官  陳  世  淙
                                法官  徐  昌  錦
                                法官  許  錦  印
                                法官  林  立  華
      本件正本證明與原本無異
                                      書  記  官
中    華    民    國  九十八  年    九    月    七    日
                                                      Ｍ

司法院資訊處製作；財團法人民間司法改革基金會備份。
